【裁判字號】    99,消債更,66
【裁判日期】    990810
【裁判案由】    更生
【裁判全文】
臺灣桃園地方法院民事裁定            99年度消債更字第66號
聲  請  人
即  債務人  甲○○
上列當事人聲請消費者債務清理事件，本院裁定如下：
    主    文
債務人甲○○自中華民國九十九年八月十日十八時起開始更生程
序。
命司法事務官進行本件更生程序。
    理    由
一、按債務人與金融機構協商成立者，不得聲請更生或清算。但
    因不可歸責於己之事由，致履行顯有重大困難者，不在此限
    。繼按法院開始更生程序之裁定，應載明其年、月、日、時
    ，並即時發生效力。次按法院裁定開始更生或清算程序後，
    得命司法事務官，進行更生或清算程序，必要時，得選任律
    師、會計師或其他適當之自然人或法人一人為監督人或管理
    人。消費者債務清理條例第151 條第5 項、第45條第1 項、
    第16條第1 項分別定有明文。
二、本件債務人主張：其負欠金融機構債務合計達新臺幣（下同
    ）5,865,387 元，然其現受僱於東元電機股份有限公司（下
    稱東元公司），每月收入為36,000元，而根據其於民國95年
    間與金融機構最大債權銀行匯豐商業銀行所簽署之無擔保債
    務協商機制協議書內容，每月應繳納之金額為7,200 元，然
    至98年間，其因身為第三人黃義榮之連帶保證人，而需連帶
    償付黃義榮之房屋貸款債務共計280 萬元，致其無力依據前
    述協商金額還款，且再扣除債務人每月應負擔扶養1 名子女
    與父親（負擔4 分之1 扶養費用）後，實已無力清償上開債
    務，故其顯非因可歸責於己之事由致履行有重大困難，且其
    無擔保或無優先權之債務總額未逾1,200 萬元，復未經法院
    裁定開始清算程序或宣告破產，爰向本院聲請更生等語。
三、經查：債務人所主張之上開事實，業據其提出東元公司存簿
    證明、財團法人金融聯合徵信中心當事人綜合信用報告- 債
    務清理條例前置協商專用債權人清冊、本院99年度司執三字
    第19441 號執行命令、勞工保險被保險人投保資料表等物件
    （均為影本）為證，債務人名下僅有房屋、土地各1 筆，雖
    債務人自承每月有東元公司之36,000元之工作收入，然該部
    分收入扣除必要生活費用及支出後所餘數額，亦與上開債務
    總數相去甚遠，並將造成債務人無生活費用可資支用之窘境
    ，又債務人之受扶養義務人共計有父親及1 名子女，堪認本
    件債務人確有因非可歸責於己之事由致履行有重大困難之情
    事，此外，本件又查無債務人有消費者債務清理條例第6 條
    第3 項、第8 條或第46條各款所定駁回更生聲請之事由存在
    ，則債務人聲請更生，應屬有據，並依首揭規定命司法事務
    官進行本件更生程序，爰裁定如主文。
中    華    民    國    99    年    8     月    10    日
              民事第三庭    法      官  陳清怡
上為正本係照原本作成
不得抗告
中    華    民    國    99    年    8     月    10    日
                            書  記  官  王奐淳

司法院資訊處製作；財團法人民間司法改革基金會備份。
